【裁判字號】    98,交抗,1016
【裁判日期】    980428
【裁判案由】    違反道路交通管理處罰條例
【裁判全文】
臺灣高等法院交通事件裁定            98年度交抗字第1016號
抗  告  人
即受處分人  甲○○
上列抗告人因違反道路交通管理處罰條例案件，不服臺灣桃園地
方法院，中華民國98年3月11日所為裁定（案號：98 年度交聲字
第702號），提起抗告，本院裁定如下：
    主  文
抗告駁回。
    理  由
一、原裁定意旨略以：本件異議人即受處分人甲○○於民國97年
    10 月31日下午5時35分，在桃園縣龜山鄉○○○路94號前，
    駕駛2B-926號營業小客車在鐵路車站違規攬客營運，妨害交
    通秩序等情節，業經證人呂俊榮即本案舉發員警到庭結稱：
    「被舉發人確實停在復興一路94號後面30公尺左右停留3 分
    鐘以招攬客人，3分鐘後他才緩慢行駛於龜山鄉○○○路94
    號前，他前進同時，他的頭在駕駛座往右邊觀看，他的動作
    是在招攬客人，他停在94號時，我會攔停他的原因是因為異
    議人將車停下，顯有客人朝他的車子前進，我將機車橫停在
    異議人車頭前面，我下車告知他違規攬客，我對他開單，但
    異議人有意見，所以他拒絕簽名」、「復興一路94號是派出
    所舉發違規攬客的路段，且常有計程車在那邊違規攬客，如
    果要停下來應該是要停在停車格裡面，那邊是完全禁止計程
    車在那邊攬客，不能隨招隨停」等語綦詳（見原審卷第25至
    26頁），證人僅係執行勤務之警員，與異議人素不相識亦無
    仇怨，應無由憑空捏造事實設陷於異議人，其證言應屬可採
    。又異議人亦於原法院訊問時陳稱伊知道該處不可以攬停，
    當天有停在停車格後面，後來遊覽車來了，伊就開出來等語
    明確（同上卷第26頁），然異議人為職業駕駛人，明知該處
    禁止攬客，且該地區係異議人居住地，異議人亦經常在該地
    加油、洗車，業經異議人自承不諱，理當知悉應直接駛離該
    路段不得無端隨意停車，卻於該處臨停，顯見異議人應係為
    攬客而臨停於該處無訛，異議人雖另辯稱：伊係為整理東西
    才會暫停車輛云云，然既明知該處不得隨意停車，且行車中
    途整理東西將致生交通危險，異議人之辯稱顯悖於常情，足
    徵僅係卸責之詞，委無足採。受處分人既於上揭時、地有攬
    客營運之違規事實，原處分機關據以援引道路交通管理處罰
    條例第38條第1項、第63條第1項第1款（裁決書漏載）及違
    反道路交通管理事件統一裁罰基準表之規定，裁處受處分人
    罰鍰新台幣（以下同）1,500元，並記違規點數1點，於法並
    無違誤，而駁回其異議。
二、抗告意旨略以：原法院裁定僅以證人呂俊榮即本案舉發員警
    之結證為本案之裁判認定依據，因呂俊榮之身分為證人兼舉
    發人，甚為不妥；又異議請求播放當日該路段之路況監視器
    以證明異議人所言；再者，該路段未設有禁止計程車招攬客
    人或乘載客人之標示，為此提起抗告云云。
三、按汽車駕駛人，於鐵路、公路車站或其他交通頻繁處所，違
    規攬客營運，妨害交通秩序者，處1,500元以上3,000元以下
    罰鍰；汽車駕駛人有第38條第1項情形者，除依原條款處罰
    鍰外，並予記違規點數1點，道路交通管理處罰條例第38條
    第1項前段、第63條第1項第1款分別定有明文。另按聲明異
    議案件之處理，除準用刑事訴訟法有關規定外，依道路交通
    案件處理辦法之規定處理之。交通法庭就聲明異議之案件，
    必要時，得訊問受處分人及其他關係人，並得傳喚證人，命
    行鑑定，實施勘驗，亦為該辦法第4條第1項、第16條所明定
    。而取捨證據及認定事實，乃法院職權裁量之行使，證人所
    為之證述是否可採，為法院依經驗及論理法則判斷其證明力
    為何而得否採擇之心證層次，茍基於吾人日常生活之經驗，
    而未違背客觀上應認為確實之定則，並已敘述其何以為此一
    判斷之理由，即不能指為違法。
四、抗告人抗告意旨以原法院僅以舉發警員為證人為本案裁判之
    佐證，顯有不公，另以該路段未設有禁止計程車不得招攬或
    乘載客人之標示而為抗辯，並請求調閱案發當日該路段路況
    監視器以明事實云云。惟查：
  (一)證人即取締之員警呂俊榮於原法院訊問時到庭結證稱：異議
    人確實在復興一路94號後面30公尺左右停留3分鐘以招攬客
    人，3分鐘後異議人始緩慢行駛於龜山鄉○○○路94號前，
    伊看見異議人在前進同時其頭部由駕駛座往右邊觀看，異議
    人之動作是在招攬客人無誤，在異議人停在94號時，伊攔停
    異議人之原因是係因異議人將車停下，顯有客人朝異議人車
    子前進，伊遂將機車橫停在異議人車頭前面，而下車告知異
    議人違規攬客後對其開單，但異議人有意見，故異議人拒絕
    簽名；復興一路94號是派出所舉發違規攬客的路段，且常有
    計程車在那邊違規攬客，如要停下來應該是要停在停車格裡
    面，那邊是完全禁止計程車在那邊攬客，不能隨招隨停等語
    （見原審卷第25、26頁）。上開證人身為公職，與抗告人素
    不相識，復無仇怨，自無設詞誣陷致身觸偽證重罪之必要，
    其所言應可採信，此外，抗告人既未就執勤員警之舉發有誤
    提出相關證據以供調查，本院亦查無證據足資證明警員有捏
    造事實違法取締之情事，則執勤警員本其維護交通秩序、安
    全職責所為之舉發，自應受到合法、正確之推定。是抗告人
    辯稱證人兼舉發人之證詞有誤云云，自不足採。
  (二)再徵抗告人亦於原審坦承：「開計程車21年，舉發地點是在
    我居住地附近，我常經過那邊，也常在那邊加油、洗車，我
    知道那邊不可以攬停，但禁止攬停是在這1、2年的事情，我
    當天確實不是停在停車格內。」等語（見原審卷第26頁），
    是抗告人以其21年職業駕駛人之資歷且該處為抗告人所熟悉
    之地區，抗告人確實知悉該處禁止攬客，又抗告人在原法院
    時以伊係為整理東西始暫停車輛云云置辯，另於抗告書狀中
    執該路段未設有禁止攬客標示為由抗辯，前後理由不一，顯
    見抗告人僅為臨訟狡辯之詞，抗告人前開所辯，亦屬無據，
    要無足採。
  (三)抗告人確有上揭違規攬客之行為，業如上述，是其聲請調閱
    當日該路段路況監視器一節，本院認無再加調查之必要。
  (四)綜上所述，抗告人駕駛其所有車號2B-926號營業一般小客車
    ，於禁止招攬客人之處違規攬客之行為堪以認定，從而原處
    分機關依前揭道路交通管理處罰條例第38條第1 項前段規定
    ，就抗告人上開違規行為裁處罰鍰1,500元，復由原法院依
    同法第63條第1項第1款之規定，就抗告人違規行為並記違規
    點數1點，核無違誤。本件原法院認抗告人之異議雖無理由
    ，但原處分既有漏未併記違規點數1點之違誤，而撤銷原處
    分並自為裁定之，亦無不合。抗告人抗告意旨猶執前詞否認
    違規行為，並指摘原裁定不當，其抗告無理由，應予駁回。
五、據上論結，應依道路交通案件處理辦法第26條，刑事訴訟法
    第412條，裁定如主文。
中    華    民    國    98    年    4     月    28    日
                  刑事第二十一庭審判長法  官  蘇隆惠
                                      法  官  曾家貽
                                      法  官  許永煌
以上正本證明與原本無異。
不得再抗告。
                                      書記官  江采廷
中    華    民    國    98    年    4     月    29    日


司法院資訊處製作；財團法人民間司法改革基金會備份。
